臺灣高雄地方法院民事判決
111年度勞小字第55號
原      告  蔡佩華  


被      告  豐鑫行銷有限公司

法定代理人  魏莉羚  
上列當事人間給付工資事件，本院民國（下同）111年5月25日言
詞辯論終結，判決如下：
    主  文
一、被告應給付原告新台幣（下同）1 萬5,524元及自111年4月1
    6日起至清償日止，按週年利率5％計算之利息。
二、原告其餘之訴駁回。　　
三、訴訟費用1,000 元由被告負擔。
四、本判決所命給付得假執行，但被告如以1 萬5,524元預供擔
    保，得免為假執行。
    理由要領
原告主張其自111年2月9日至同年3月31日受僱於被告，被告尚未
給付3月份工資，應給付其工資2萬7,000元，扣除勞保2個月1,00
7元、健保2個月784元、請5.5小時事假619元（27,000÷240×5.5＝
619，小數點以下四捨五入），加上3月外收獎金5,000元、過件
獎金2,000元，合計3萬1,590元，再扣除被告昨日給付之1萬6,06
6元，尚欠1萬5,524元。並聲明：被告應給付原告1萬5,524元及
自111年4月15日起至清償日止，按週年利率5％計算之利息。被告
抗辯：原告每月工資2萬7,000元中，1,750元是業績達標責任額
，如果業績未達50萬元，工資打9 折計算，不滿2萬5,250元，以
2萬5,250元計算，原告過件獎金涉及不法，保留不發給，並聲明
：原告之訴駁回。而原告就其上開主張已提出被告公司111年3月
份薪資明細表1份為證（見本院卷第25頁），除應否罰金、應否
扣除印製名片費用200元、應否扣除業績未達標之1,750元外，大
致相符（健保扣除費用雖有不同，但業經被告當庭確認，故無疑
問），且原告所主張除上開事項外，亦為被告所不爭執，自堪信
為真實。就兩造有爭執部分說明如下：⑴雇主依勞動契約、工作
規則或團體協約之約定，對勞工提供之勞務反覆應為之給與，乃
雇主在訂立勞動契約或制定工作規則或簽立團體協約前已經評量
之勞動成本，無論其名義為何？如在制度上通常屬勞工提供勞務
，並在時間上可經常性取得之對價（報酬），即具工資之性質，
此有最高法院100年度台上字第801號民事裁判要旨可資參照。又
工資應全額直接給付勞工，但法令另有規定或勞雇雙方另有約定
者，不在此限；雇主不得預扣勞工工資作為違約金或賠償費用，
勞動基準法第22條第2項、第26條分別定有明文，故在勞雇雙方
協商確認，或以其他諸如訴訟程序合法確認前，違約金、賠償費
用，並不在勞雇雙方可事先約定逕由工資中扣抵之範圍。⑵原告
主張2萬7,000元均為工資，業已提出104人力刊登之被告公司徵
才工作說明1份為證（見本院卷第21頁），經核相符，故本件每
月之2萬7,000元均屬工資，應可認定，在原告同意前，並不得隨
意分割其中一部份而任意扣減工資，被告辯稱因業績未達而可扣
減工資，尚無可採。⑶被告辯稱過件獎金涉及不法，保留不發給
部分，違反上開工資應全額發給，協商或以其他合法方式確認前
，不得扣抵違約金、賠償費用之規定，故此部分所辯，亦無可採
。綜上，原告訴請給付1萬5,524元部分，於法有據，但另請求自
111年4月15日起至清償日止按週年利率5％計算之法定遲延利息部
分，依原告起訴狀中之說明，應係認次月15日為發薪日，此部分
被告並未加以爭執，雖堪信為真實，但依民法第229條第1項規定
，被告自15日以後才負給付遲延責任，是法定遲延利息之給付，
僅得自111年4月16日起才可請求，故判決如主文所示（印製名片
費用200元部分，在上開薪資明細表中雖有記載扣除，但被告並
未在訴訟中辯稱應扣除，是當無應扣除之可言，附此敘明）。又
本件原告勝訴部分，為就勞工給付請求所為雇主敗訴之判決，依
勞動事件法第44條第1 項規定，應依職權宣告假執行，並依同條
第2 項規定，宣告雇主得預供擔保免為假執行。再者，本件事證
已臻明確，兩造其餘攻擊防禦方法及所舉證據，經審酌認與判決
結果不生影響，爰不逐一論列，併此敘明。
  
中　　華　　民　　國　　111 　年　　6 　　月　　15　　日
                      勞動法庭  法　官　鄭峻明
以上正本係照原本作成。
如對本判決上訴，須於判決送達後20日內向本院提出上訴狀，並
須表明原判決所違背之法令及其具體內容與依訴訟資料可認為原
判決有違背法令之具體事實之上訴理由。（均須按他造當事人之
人數附繕本）。
中　　華　　民　　國　　111 　年　　6 　　月　　15　　日
                                書記官　洪光耀